臺灣臺南地方法院臺南簡易庭民事判決
110年度南小字第1086號
原      告  楊晶晶  
訴訟代理人  楊銘豐  
被      告  恆豐開發投資有限公司


法定代理人  張翠珍  
訴訟代理人  吳思璇  
上列當事人間請求返還租金事件，經本院於民國110年8月9日言
詞辯論終結，判決如下：
    主  文
原告之訴及假執行之聲請均駁回。
訴訟費用新臺幣壹仟元由原告負擔。
    事實及理由
一、原告起訴主張：
(一)原告前向被告承租門牌號碼臺南市○○區○○路000號房屋（下
    稱系爭房屋）經營小吃店，約定租期自民國106年10月23日
    起至112年10月22日止，每月租金為新臺幣（下同）38,000
    元，原告並預先給付2個月租金共76,000元作為押金，除有
    租約第11條第3項、第12條第4項及第16條第2項所定情形外
    ，被告應於租期屆滿或租賃契約終止，原告交還房屋時返還
    上開押金（下稱系爭租約）。
(二)嗣原告因新冠肺炎疫情無法繼續經營，乃與被告協商原告經
    營之小吃店營業至109年5月25日止，請被告給予原告1星期
    讓原告清洗系爭房屋店面、收拾屋內生財器具或頂讓他人，
    原告將於109年5月31日將系爭房屋點交歸還被告，經被告公
    司表示同意。原告並已依約於109年5月31日當天將系爭房屋
    清理完畢並交付系爭房屋鑰匙予被告，又因原告已將店面頂
    讓他人，當天原告並介紹頂讓店面之後手與被告公司人員洽
    談系爭房屋後續承租事宜，詎事後被告公司以須扣除14天租
    金為由，未將先前原告繳付押金中之17,353元返還原告，然
    原告向被告承租房屋達2年6月，前後支付租金約1百萬元，
    裝修店面費用亦支出近90萬元，最終僅以65,000元將店面頂
    讓他人，被告尚再扣除押金17,353元拒不返還，實不合理。
    爰依法提起本訴，請求被告應返還上開押金。
(三)聲明：⒈被告應給付原告17,000元；⒉願供擔保，請准宣告假
    執行。
二、被告則以：兩造係協議於109年5月22日提前終止系爭租約，
    惟原告係於109年6月5日始會同被告點交系爭房屋，斯時仍
    有原告之店面設備在系爭房屋內尚未遷出，故被告於結算應
    返還原告之押金金額時，乃計算原告自109年5月22日起至同
    年6月5日止仍占有使用系爭房屋所得相當於租金之不當得利
    合計17,355元（計算式：每月租金38,000元/30日x14日=17,
    355元）。原告主張被告應返還此部分押金云云，實屬無據
    等語，資為抗辯。聲明：原告之訴及假執行之聲請均駁回。
三、得心證之理由：
(一)查原告主張兩造簽訂有系爭租約，原告已依約繳付押金76,0
    00元予被告，嗣原告與被告協商提前終止租約，經被告允諾
    並於結算時自押金中扣除14日租金共17,355元未返還原告乙
    情，為被告所不爭，且有兩造所簽立之系爭租約、提前終止
    租賃契約協議書影本，及被告所出具之提前終止租賃契約結
    算明細一覽表影本存卷可憑，上情均堪認定。
(二)據上開系爭租約影本記載之內容，系爭租約第4條約定：「⒈
    擔保金（押金）由租賃雙方約定為二個月租金，金額為76,0
    00元整。承租人應於簽訂本契約之同時給付出租人。⒉前項
    擔保金（押金），除有第十一條第三項、第十二條第四項及
    第十六條第二項之情形外，出租人應於租期屆滿或租賃契約
    終止，承租人交還房屋時返還之。」，而系爭租約第12條第
    1、3、4項則約定：「⒈租期屆滿或租賃契約終止時，承租人
    應即將房屋返還出租人並遷出戶籍或其他登記。……⒊承租人
    未依第一項約定返還房屋時，出租人得向承租人請求未返還
    房屋期間之相當月租金額外，並得請求相當月租金額一倍（
    未足一個月者，以日租金折算）之違約金至返還為止。⒋前
    項金額及承租人未繳清之相關費用，出租人得由第四條之擔
    保金（押金）中扣抵。」。
(三)又據兩造於109年6月5日簽訂之「提前終止租賃契約協議書
    」中，雖記載雙方合意於109年5月22日提前終止租約，惟於
    第二、(5)條項記載：「點交完成日：109年6月5日。」，並
    於第二、(7)條項約定：「有關本協議書未盡事宜甲乙雙方
    同意按原租賃契約內容辦理。」。則兩造間租賃契約既於10
    9年5月22日終止，依系爭租約第12條第1項約定，原告本應
    於租約終止當日即109年5月22日返還系爭房屋，原告既遲至
    109年6月5日始會同被告完成點交，被告依系爭租約第12條
    第3、4項約定計算109年5月23日至109年6月5日以日租金折
    算之相當月租金額，並自上開押金中扣抵，即屬有據。原告
    主張其早於109年5月30日即已將系爭房屋鑰匙交付被告公司
    人員而返還系爭房屋云云，為被告訴訟代理人所否認（南小
    卷第159頁），亦與原告所提出「提前終止租賃契約協議書
    」第二、(5)條項記載：「點交完成日：109年6月5日。」乙
    情不符（補字卷第25頁），原告且未能就此舉證以實其說，
    應認原告此部分主張為不可採。
四、從而，原告訴請被告給付17,000元，為無理由，應予駁回，
    其假執行之聲請，失所附麗，併予駁回。
五、本件事證已臻明確，兩造其餘主張等攻擊防禦方法，核與判
    決結果不生影響，爰不一一論述。 
六、本件係就民事訴訟法第436條之8第1項適用小額程序所為原
    告敗訴之判決，並依職權確定訴訟費用額為1,000元（第一
    審裁判費），應由原告負擔。
中    華    民    國    110    年    8    月    23    日
                臺灣臺南地方法院臺南簡易庭
　　　　　　　　　          法  官  許嘉容
以上正本證明與原本無異。
如不服本判決，應於送達後廿日內，向本院提出上訴狀並表明上
訴理由，如於本判決宣示後送達前提起上訴者，應於判決送達後
廿日內補提上訴理由書（須附繕本）。
對於小額程序之第一審判決之上訴，非以其違背法令之理由，不
得為之。且上訴狀內應記載表明（一）原判決所違背之法令及其
具體內容。（二）依訴訟資料可認為原判決有違背法令之具體事
實者。如委任律師提起上訴者，應一併繳納上訴審裁判費。
中　　華　　民　　國　　110 　年　　8 　　月　　23　　日
                            書記官  謝靜茹